【裁判字號】    98,易,2791
【裁判日期】    981217
【裁判案由】    竊盜
【裁判全文】
臺灣臺北地方法院刑事判決              98年度易字第2791號
公  訴  人  臺灣臺北地方法院檢察署檢察官
被      告  丙○○
上列被告因竊盜案件，經檢察官提起公訴（98年度偵字第16409
號），被告於準備程序中就被訴事實為有罪之陳述，經告以簡式
審判之旨，並聽取當事人之意見後，裁定以簡式審判程序審理，
本院判決如下：
    主  文
丙○○犯竊盜罪，累犯，處有期徒刑捌月。
    事  實
一、丙○○前於民國91年間因妨害性主自案件，經臺灣高等法院
    以91年度上訴字第3815號判處有期徒刑6月年10月，嗣經最
    高法院以92年度台上字第3847號駁回上訴確定，執行中於96
    年10月26日假釋出監交付保護管束，嗣於97年12月4日保護
    管束期滿未被撤銷假釋，已執行完畢。竟仍意圖為自己不法
    之所有，於98年4月6日下午3時50分許，在臺北市大安區○○○路○段123巷7號1樓機車行內請商家修理機車，趁機車行
    員工乙○○及機車行老闆之子甲○○忙於修車之際，將甲○○所有置於店內近辦公桌旁無門櫃上方、價值新臺幣（下同
    ）7,500元之手機（序號為000000000000000號，型號為SONY
    Ericsson G700）及乙○○所有置於同櫃下方、價值7,500元
    之手機各1支（序號為000000000000000號，型號為SONY Eric
    sson K770I），一併徒手竊取得逞，嗣甲○○同日稍晚尋覓
    手機不著，報警處理始循線查獲上情。
二、案經甲○○、乙○○訴由台北縣政府警察局永和分局報告臺
    灣臺北地方法院檢察署檢察官偵查起訴。
    理  由
一、本件被告丙○○所犯竊盜罪，係死刑、無期徒刑、最輕本刑
    為3年以上有期徒刑以外之罪，亦非高等法院管轄之第一審
    案件，於本院準備程序進行中，被告先就被訴事實為有罪之
    陳述，經告知被告簡式審判程序之旨，並聽取公訴人及被告
    之意見後，本院合議庭裁定由受命法官進行簡式審判程序，
    是本件之證據調查，依刑事訴訟法第273條之2規定，不受同
    法第159條第1項、第161條之2、第161條之3、第163條之1及
    第164條至第170條規定之限制，合先敘明。
二、上揭犯罪事實，業據被告丙○○於本院審理中坦認不諱，並
    經證人即告訴人乙○○、甲○○於偵查中指述在卷，另有上
    開手機序號雙向通聯紀錄在卷可參，足徵被告審理時任意性
    自白核與事實相符，應堪採信。本案事證明確，被告竊盜犯
    行，堪以認定，應予依法論科。
三、核被告所為，係犯刑法第320條第1項竊盜罪。被告趁留待機
    車行內修車之機會，搜覓店內櫃子上下而行竊手機2支，係
    於緊密時間、空間狀態下所為，為接續犯，應僅論以一個竊
    盜行為。又按上訴人等於夜間潛入某甲家中，將某甲所有財
    物及其妻某乙所有之國民身分證一併竊去，其所竊取者雖屬
    兩人之財物，但係侵害一個監督權，不生一行為而觸犯數罪
    名問題（最高法院62年臺上字第407號判例意旨參照），故
    本件失竊手機2支，雖分屬店內人員即告訴人甲○○、乙○○所有，惟被告以1個接續竊盜行為，一併竊取之，揆諸上
    開見解，應僅侵害1個監督權，不應論以一行為而觸犯數罪
    之想像競合犯。公訴意旨認被告竊取2支手機之行為，犯意
    各別，行為互殊，應分論併罰，尚無明確事證足資認定。又
    被告有事實欄所述之前案及執行紀錄，有臺灣高等法院被告
    前案紀錄表在卷可佐，其前受有期徒刑之執行完畢，於五年
    以內故意再犯本案有期徒刑以上之罪，為累犯，應依刑法第
    47條第1項之規定，加重其刑。爰審酌被告有事實欄所示之
    前科，素行非佳，其正值青壯年，不思以正當工作獲取財物
    ，竟謀不勞而獲，利用修車機會竊取商家財物，所為侵害告
    訴人財產權益，危害社會治安，且犯後亦未返還告訴人手機
    或賠償告訴人損害，所為實應予非難，又考量其於偵查中矢
    口否認犯罪，嗣於審理中始自白竊盜犯行之犯後態度，及其
    犯罪手段、目的、生活狀況、智識程度、所竊取財物價值及
    認公訴人求刑1年6月尚嫌失重等一切情狀，量處如主文所示
    之刑。
四、末起訴意旨並未認定被告有與他人共犯竊盜犯行之情，復查
    告訴人指述、涉案門號通聯紀錄等卷內資料亦無此部分直接
    事證，惟如公訴人認被告行竊後處分手機之情形，另有他人
    涉犯贓物罪嫌，自得依法簽分偵查起訴，附此敘明。
據上論斷，應依刑事訴訟法第273條之1第1項、第299條第1項前
段，刑法第320條第1項前段、第47條第1項，刑法施行法第1條之
1，判決如主文。
本案經檢察官郭力菁到庭執行職務
中    華    民    國    98    年    12    月    17    日
                  刑事第十三庭  法  官  林瑋桓
以上正本證明與原本無異。
如不服本判決應於收受送達後10日內向本院提出上訴書狀，並應
敘述具體理由；其未敘述上訴理由者，應於上訴期間屆滿後20日
內向本院補提理由書（均須按他造當事人之人數附繕）「切勿逕
送上級法院」。
                                書記官  潘文賢
中    華    民    國    98    年    12    月    17    日
附錄本案論罪科刑法條全文：
刑法第320條
意圖為自己或第三人不法之所有，而竊取他人之動產者為竊盜罪
，處五年以下有期徒刑、拘役或五百元以下罰金。
意圖為自己或第三人不法之利益，而竊佔他人之不動產者，依前
項之規定處斷。
前二項之未遂犯罰之。

司法院資訊處製作；財團法人民間司法改革基金會備份。
